# 上市公司执行企业会计准则监管问题解答（ 2011 年第 1 期）适用问题

提问人：jovn 时间：2011-04-08 14:16:27
我公司为非上市公司，执行新会计准则。下属联营公司 2010 年吸收PE增资，目前我公司在审计过程中，请问我公司 2010 年报需要按照《上市公司执行企业会计准则监管问题解答（ 2011 年第 1 期）》第 1 条的规定进行股份稀释的核算吗？
[ 本帖最后由 jovn 于 2011-4-8 14:20 编辑 ]

回答人：chenyiwei
应参照。无论是上市公司还是非上市公司，只要同样遵循新会计准则，就应当执行类似或可比的会计政策。证监会的这个规定与IFRS下联营企业因其他股东单方面增资导致本公司股权被稀释情况下的处理原则是一致的。